【裁判字號】    95,台上,599
【裁判日期】    950209
【裁判案由】    強盜
【裁判全文】
最高法院刑事判決              九十五年度台上字第五九九號
    上  訴  人  甲○○
                        二號
                        號在.
上列上訴人因強盜案件，不服台灣高等法院中華民國九十四年十
一月十七日第二審判決【九十四年度上訴字第三○八五號，起訴
案號：台灣桃園地方法院檢察署九十三年度偵字第一五九一四 (
原判決誤載為一五九四一四)、一八四八五號】，提起上訴，本
院判決如下：
    主  文
上訴駁回。
    理  由
按刑事訴訟法第三百七十七條規定：上訴於第三審法院，非以判
決違背法令為理由，不得為之；是提起第三審上訴，應以原判決
違背法令為理由，係屬法定要件。如果上訴理由狀並未依據卷內
訴訟資料具體指摘原判決不適用何種法則或如何適用不當，或所
指摘原判決違法情事，顯與法律規定得為第三審上訴理由之違法
情形不相適合時，均應認其上訴為違背法律上之程式，予以駁回
。本件原判決撤銷第一審關於上訴人甲○○部分之科刑判決，改
判仍論處上訴人共同連續意圖為自己不法之所有，攜帶兇器，以
強暴、脅迫至使不能抗拒而取他人之物罪，處有期徒刑捌年，已
詳認定犯罪事實之依據及憑以認定之理由，從形式上觀察，原
判決並無違背法令情形。上訴人之上訴意旨略稱：(一)、本件作案
工具均為洪招貴所有，其作案前，均未與上訴人商量，上訴人係
受其利用，駕駛機車載其至作案現場，再將機車停在前方等候，
並未與洪招貴共同在被害人面前亮出兇器，不知洪招貴如何傷害
被害人及如何強盜財物，上訴人所參與者僅是強盜罪構成要件以
外之行為，應為幫助犯，原判決論以共同正犯，適用法則洵有違
誤。(二)、上訴人係自首，原判決量刑僅較第一審判決減輕二年，
有違比例原則。(三)、上訴人年輕識淺，受洪招貴利用參與三次強
盜犯行，犯罪情狀顯堪憫恕，原判決未予審酌，亦有未洽。請撤
銷原判決另為適法之判決等語。惟查，刑法上之強盜罪，以施用
強暴、脅迫等手段而拿取或使人交付財物為構成要件，在場把風
，固非實施強盜罪構成要件之行為，但依原判決所認定之事實，
洪招貴夥同上訴人行劫，犯後且分贓予上訴人，顯見上訴人係為
自己犯罪之意思而參與，則其雖僅擔任把風而未實行劫取財物，
原判決論以共同正犯，其法則之適用洵無違誤。又量刑之輕重，
係屬事實審法院得依職權自由裁量之事項，苟已斟酌刑法第五十
七條各款所列情狀，而未逾越法定刑度，不得遽指為違法。原判
決就上訴人犯罪情節，已在事實欄明白認定，及於理由欄詳加論
斷，最後明審酌其犯罪手段、所生危害及犯後自首犯罪，頗有
悔意等一切情狀，在法定刑範圍內，量處有期徒刑捌年，難謂有
何違法。再刑法第五十九條所定之酌量減輕其刑，必於犯罪之情
狀，在客觀上足以引起一般同情，認為即予宣告法定最低度之刑
期，猶嫌過重者，始有其適用。原判決認定上訴人與洪招貴共同
強盜財物三次，可見其犯罪之情狀，在客觀上顯不足以引起一般
同情，原判決未適用刑法第五十九條規定酌量減輕其刑，難謂有
不適用法則之違法。綜上所述，上訴人上訴意旨，就原判決所為
事實認定，任憑己見，漫言爭辯；其他上訴意旨復未依據卷內資
料具體指摘原判決究係如何違背法令，亦非適法之上訴理由，核
與法定上訴第三審之形式要件不符，其上訴違背法律上之程式，
應予駁回。
據上論結，應依刑事訴訟法第三百九十五條前段，判決如主文。
中    華    民    國  九十五  年    二    月    九    日
                      最高法院刑事第十二庭
                          審判長法官  林  永  茂
                                法官  洪  文  章
                                法官  蘇  振  堂
                                法官  蕭  仰  歸
                                法官  何  菁  莪
      本件正本證明與原本無異
                                      書  記  官
中    華    民    國  九十五  年    二    月   十四   日
                                                      Ｖ


司法院資訊處製作；財團法人民間司法改革基金會備份。
